臺灣高等法院臺中分院刑事判決　　　　 96年度上易字第898號
上　訴　人　臺灣臺中地方法院檢察署檢察官
被　　　告　丙○○
　　　　　　　　　　（現於臺灣臺中監獄執行中）
上列上訴人因被告竊盜案件，不服臺灣臺中地方法院96年度易字
第509號中華民國96年4月10日第一審判決（起訴案號：臺灣臺中
地方法院檢察署95年度偵字第28694號)，提起上訴，本院判決如
下：
    主    文
原判決撤銷。
丙○○共同犯竊盜罪，累犯，處有期徒刑壹年陸月，減為有期徒
刑玖月。
    犯罪事實
一、丙○○曾因恐嚇及施用毒品案件，經臺灣臺中地方法院分別
    判處有期徒刑6月、6月，另定其應執行刑為有期徒刑10月確
    定，於民國91年 1月19日執行完畢。不料丙○○仍不知悔改
    ，與綽號「阿龍」之不詳姓名成年男子，共同基於為自己不
    法所有意圖之犯意聯絡，於95年10月12日中午12時30分許，
    一起進入台中縣豐原市○○路76巷11號「社皮國宅」頂樓，
    徒手竊取「社皮國宅」所有之白鐵製水錶蓋12個〔以新品修
    復估價為新臺幣（下同）132000元〕。得手後將之變賣，得
    款3000元朋分花用。
二、案經臺中縣警察局豐原分局報告臺灣臺中地方法院檢察署檢
    察官偵查起訴。
    理    由
一、證據能力方面：證人乙○○之警詢證言固屬被告以外之人於
    審判外之陳述，然本案當事人於本院調查證據時，就該證言
    之證據能力並未聲明異議，依刑事訴訟法第159條之5第 2項
    規定，視為有同條第 1項之同意；且本院審酌上開警詢筆錄
    作成時之情況，並無證明力過低或違法取得之情形，應屬適
    當，依刑事訴訟法第159條之5第 2項規定，該警詢證言有證
    據能力，自得作為證據。
二、訊據被告丙○○對於上揭犯罪事實坦承不諱，核與證人乙○
    ○於警詢證述之被害情節相符，並有「社皮國宅」電梯內監
    視錄影翻拍照片8張、現場照片5張、上開白鐵製水錶蓋以新
    品修復之估價單 1份在卷可稽。查被告與綽號「阿龍」之不
    詳姓名成年男子共同竊取「社皮國宅」之水錶蓋12個，立即
    加以變賣，所得朋分花用，顯見其有為自己不法所有之意圖
    甚明。是被告之自白核與事實相符，本件事證明確，被告之
    犯行洵堪認定，應依法論罪科刑。
三、核被告所為，係犯刑法第320條第1項之竊盜罪。被告與綽號
    「阿龍」之不詳姓名成年男子間，有犯意聯絡及行為分擔，
    為共同正犯。查被告曾因恐嚇及施用毒品案件，經臺灣臺中
    地方法院分別判處有期徒刑6月、6月，另定其應執行刑為有
    期徒刑10月確定，於91年 1月19執行完畢，有臺灣高等法院
    被告前案紀錄表在卷可參，其於受徒刑之執行完畢後，5 年
    以內故意再犯本件有期徒刑以上之罪，為累犯，應依刑法第
    47條第1項之規定，加重其刑。
四、原審就被告之犯行予以論罪科刑，固非無見。惟被告屬素行
    不佳之累犯，其於95年4月23日、同年9月15日，先後竊取他
    人之不銹鋼管、機車，甫經法院分別判處有期徒刑3月、3月
    確定，因未到案執行，經臺灣臺中地方法院檢察署發布通緝
    在案（參卷附臺灣高等法院被告前案紀錄表、起訴書及判決
    書查詢資料），竟於通緝期間，再犯本件竊盜罪，顯見被告
    之惡性甚重，從輕量刑已無法收懲惕之效；且本件被害人修
    復之估價高達132000元（參卷附估價單），損害非輕，原審
    僅量處被告有期徒刑5月，實嫌過輕，檢察官上訴意旨指摘
    原判決從輕量刑不當，為有理由，應由本院將原判決撤銷改
    判。爰審酌被告已有多次犯罪前科之素行，年輕力富卻不思
    循正當方式賺取財物，恣意竊取他人財物賤賣，造成被害人
    之財產損失非小，暨其生活狀況、智識、犯罪手段，尚能坦
    承犯行但未賠償被害人損害之犯後態度，暨檢察官之求刑等
    一切情狀，量處有期徒刑1年6月，以示懲儆。又被告犯罪時
    間在96年 4月24日以前，所犯為刑法第320條第1項之竊盜罪
    ，經宣告未逾有期徒刑1年6月之刑，無中華民國九十六年罪
    犯減刑條例第3條第1項所定不予減刑之情形，自合於減刑條
    件，爰併予諭知減刑為有期徒刑9月。
五、據上論斷，應依刑事訴訟法第369條第 1項前段、第364條、
    第299條第1項前段，刑法第28條、第320條第1項、第47條第
    1項，刑法施行法第 1條之1，中華民國九十六年罪犯減刑條
    例第2條第1項第3款、第7條，判決如主文。
本案經檢察官甲○○到庭執行職務。
中　　華　　民　　國　　96　　年　　7 　　月　　25　　日
            刑事第六庭    審判長法　官  李  文  雄
                                法　官  林  靜  芬
                                法　官  張  恩  賜
上列正本證明與原本無異。
不得上訴。
                                書記官  陳　如　慧
中　　華　　民　　國　　96　　年　　7 　　月　　26　　日
附錄論罪科刑法條
刑法第320條第1項：
意圖為自己或第三人不法之所有，而竊取他人之動產者，為竊
盜罪，處五年以下有期徒刑、拘役或五百元以下罰金。
